【裁判字號】    98,交易,664
【裁判日期】    990319
【裁判案由】    過失傷害
【裁判全文】
臺灣臺北地方法院刑事判決             98年度交易字第664號
公  訴  人  臺灣臺北地方法院檢察署檢察官
被      告  甲○○
選任辯護人  林文淵律師
上列被告因過失傷害案件，經檢察官提起公訴（九十八年度偵字
第一九四八０號），判決如下：
    主  文
甲○○因過失傷害人，處拘役伍拾日，如易科罰金，以新臺幣壹
仟元折算壹日。
    事  實
一、甲○○於民國九十八年二月二十一日下午三時十五分許，駕
    駛車號八九二三－ＴＫ號自用小客車，沿臺北市中正區○○
    ○路由西往東方向行駛第四車道至忠孝東路二段一三四巷巷
    口時，原應注意該路段為五車道路段，右轉彎時，應於距交
    叉路口三十公尺前即換入外側第五車道，駛至路口後再行右
    轉，而當時天候晴、日間自然光線、路面鋪設柏油、乾燥、
    無缺陷、無障礙物且視線良好，依當時之情形，並無不能注
    意之情事，竟疏未注意，未換入外側車道即貿然右轉，適乙
    ○○騎乘車號ＷＳＥ－二五九號機車同向直行於甲○○所駕
    上開車輛右側，甲○○所駕上開車輛之右前車身乃撞擊乙○
    ○所騎乘上開機車之左後車身，致乙○○人車倒地，並受有
    左臉頰挫傷、左手肘一×三公分擦傷、右膝０．五×一公分
    瘀傷、左膝二×二．五公分擦傷、左小腿一×三公分擦傷及
    八．五公分瘀傷、右腳踝０．五×０．八公分擦傷、右腳挫
    傷及左手肘肱骨內髁骨裂等傷害。嗣於員警到場處理時，甲
    ○○向員警承認肇事自首而接受裁判。
二、案經乙○○訴由臺北市政府警察局中正第一分局移送臺灣臺
    北地方法院檢察署檢察官偵查起訴。
    理  由
一、證據之認定：
    上開事實一部分，業據告訴人乙○○於警詢及檢察官偵查中
    指訴綦詳（九十八年度偵字第一九四八０號卷【下稱偵字卷
    】第四、五頁及九十八年度他字第六０六０號卷【下稱他字
    卷】第四七、四八頁參照），並有道路交通事故現場圖一紙
    、交通事故談話紀錄表二紙、補充資料表一紙、調查報告表
    (一)、(二)各一紙及現場照片十三張在卷可稽（他字卷第五四頁
    至第五九頁及第六二頁至第六八頁參照），而告訴人確因本
    件事故受有左臉頰挫傷、左手肘一×三公分擦傷、右膝０．
    五×一公分瘀傷、左膝二×二．五公分擦傷、左小腿一×三
    公分擦傷及八．五公分瘀傷、右腳踝０．五×０．八公分擦
    傷、右腳挫傷及左手肘肱骨內髁骨裂等傷害，亦有國立臺灣
    大學醫學院附設醫院先後於九十八年二月二十一日、同年七
    月三日、同年七月八日及同年八月二十八日出具之診斷證明
    書共四份及於九十九年二月十一日出具之校附醫秘字第０九
    九００００七一０號函一份在卷足憑（偵字卷第十二頁及第
    十四頁至第十六頁及本院卷第四二、四三頁參照），足認被
    告甲○○之行為與告訴人所受之傷害間確有相當因果關係。
    又按汽車行駛至交岔路口右轉彎時，應距交岔路口三十公尺
    前顯示方向燈或手勢，換入外側車道、右轉車道或慢車道，
    駛至路口後再行右轉，道路交通安全規則第一百零二條第一
    項第四款定有明文。被告為考領駕照之駕駛人，對此自應知
    悉，而本件復無其於肇事時有不能注意之證據，足證被告疏
    未注意及此，確有過失行為，中華車輛交通事故鑑定技術研
    究學會及臺北市車輛行車事故鑑定委員會對於本件道路交通
    事故所為之鑑定意見亦同此見解，有中華車輛交通事故鑑定
    技術研究學會九十八年十月十二日九八定字第０一三函檢送
    之交通事故肇因分析表及臺北市交通事件裁決所九十九年一
    月二十日北市裁鑑字第０九八四五一八一０００號函檢送臺
    北市車輛行車事故鑑定委員會鑑定意見書各一份附卷可參（
    偵字卷第三四、三五頁及本院卷第四九頁至第五二頁參照）
    ，且被告於本院九十九年三月五日審理時對上開事實一之部
    分亦坦承不諱（本院當日審判筆錄參照），是依上述各項補
    強證據已足資擔保被告於本院審理中所為之上開任意性自白
    具有相當程度之真實性，而得確信被告前述自白之犯罪事實
    確屬真實，從而，自得依被告上開自白及上述各項補強證據
    認定被告確有為事實一所載之過失傷害犯行，本件事證明確
    ，被告之犯行堪以認定。
二、論罪科刑之法律適用：
  (一)核被告甲○○所為，係犯刑法第二百八十四條第一項前段之
    過失傷害罪。
  (二)查被告於肇事後，俟員警前往現場處理時，被告在場並承認
    為肇事者，有臺北市○○○○○道路交通事故肇事人自首情
    形紀錄表一紙附卷足憑（他字卷第六一頁參照），係對於未
    發覺之犯罪，表示願接受裁判之意，依刑法第六十二條前段
    自首之規定，得減輕其刑。
  (三)爰審酌被告並無前科，有臺灣高等法院被告前案紀錄表一紙
    附卷可參，素行尚佳，因一時失慮，致罹刑章，而對告訴人
    造成如事實一所載之傷害，及其於犯罪後雖坦承犯行，知所
    悔悟，惟迄未能與告訴人達成和解等一切情狀，量處如主文
    所示之刑，並諭知易科罰金之折算標準。
據上論斷，應依刑事訴訟法第二百九十九條第一項前段，刑法第
二百八十四條第一項前段、第四十一條第一項前段、第六十二條
前段，刑法施行法第一條之一，判決如主文。
本案經檢察官孫沛琦到庭執行職務。
中    華    民    國    99    年    3     月    19    日
                  刑事第九庭    法  官  林怡秀
以上正本證明與原本無異。
如不服本判決應於收受送達後10日內向本院提出上訴書狀，並應
敘述具體理由；其未敘述上訴理由者，應於上訴期間屆滿後20日
內向本院補提理由書（均須按他造當事人之人數附繕本）「切勿
逕送上級法院」。告訴人或被害人對於本判決如有不服，請書具
不服之理由狀，請求檢察官上訴者，其上訴期間之計算係以檢察
官收受判決正本之日期為準。
                                書記官  張汝琪
中    華    民    國    99    年    3     月    19    日
附錄本案論罪科刑法條全文：
中華民國刑法第二百八十四條
因過失傷害人者，處六月以下有期徒刑、拘役或五百元以下罰金
，致重傷者，處一年以下有期徒刑、拘役或五百元以下罰金。
從事業務之人，因業務上之過失傷害人者，處一年以下有期徒刑
、拘役或一千元以下罰金，致重傷者，處三年以下有期徒刑、拘
役或二千元以下罰金。

司法院資訊處製作；財團法人民間司法改革基金會備份。
